【裁判字號】    92,交抗,11
【裁判日期】    920211
【裁判案由】    聲明異議
【裁判全文】
臺灣高等法院高雄分院刑事裁定                    九十二年度交抗字第十一號
    抗告人即
    受處分人    甲○○    男四.
右抗告人因違反道路交通管理處罰條例案件，不服臺灣高雄地方法院九十一年度交聲
字第五五三號中華民國九十一年十一月廿九日裁定，提起抗告，本院裁定如左：
      主      文
抗告駁回。
      理      由
一、抗告意旨略以：抗告人甲○○並未違反交通規則，原裁定尚有違誤，難以使人心
    服，爰提起抗告，請撤銷原裁定等語。
二、經查：抗告人甲○○於民國九十一年八月五日上午七時二十五分許，駕駛車牌號
    碼ＺＧ－九二０號營業小客車，行經高雄縣鳳山市○○路與中正路交岔路口，逆
    向行駛欲進入高雄縣鳳山市○○路，因當時高雄縣鳳山市○○路方向之號誌為綠
    燈，抗告人甲○○之上開車輛嚴重影響車流之行進，員警見狀即指示抗告人甲○
    ○停車靠邊受檢，惟抗告人甲○○不服從執行員警之稽查停車受檢，並即闖紅燈
    左轉進入高雄縣鳳山市○○路規避攔檢，因違反上開規定不按遵行方向行駛、闖
    紅燈（鳳山市○○路左轉中正路）、不服取締經警鳴笛不聽制止拒絕停車接受稽
    查逃逸之事實，除有高雄縣警察局鳳山分局九十一年八月二十七日鳳警交裁字第
    ０九一００三一六二八號書函一紙、高雄縣警察局九十一年八月五日高警交字第
    Ｎ00000000、Ｎ00000000號舉發違反道路交通管理事件通知單
    及高雄市政府九十一年九月二十日高市交裁字第裁３２－Ｎ00000000、
    ３２－Ｎ00000000號違反道路交通管理事件裁決書各二紙附卷可稽外，
    並經証人即舉發抗告人甲○○違規之警員段榮金於原審陳述屬實（見九十一年十
    月十五日原審訊問筆錄），該舉發之警員係依法令執行維護交通秩序及舉發駕駛
    人違規行駛職務之公務員，其與抗告人甲○○平日素未謀面且並無恩怨，自無隨
    意指摘舉發異議人違規之必要，抗告人甲○○在原審雖以當時在高雄縣鳳山市○
    ○路載送病況危急之病人急赴國軍八０二醫院就醫，途經高雄縣鳳山市○○路與
    博愛路交岔路口時，火車柵欄已放下，車輛即可左轉，不知員警有鳴笛攔檢等語
    置辯，然抗告人甲○○既係以駕駛營業自小客車為業，仍應遵守交通規則，不得
    以此個人事由而破壞交通秩序，再者，員警鳴笛攔車臨檢，縱該路段係正值交通
    尖峰時刻，車水馬龍路況壅塞，衡之常情，汽車駕駛人亦斷無未聽聞之可能，是
    抗告人甲○○應有交通違規之事實，其所辯顯非可採。按汽車駕駛人爭道行駛，
    不按遵行之方向行駛者，處新臺幣六百元以上一千八百元以下罰鍰；汽車駕駛人
    行經有燈光號誌管制之交岔路口闖紅燈者，處新臺幣一千八百元以上五千四百元
    以下罰鍰；汽車駕駛人，駕駛汽車有違反本條例之行為，經交通勤務警察制止時
    ，不聽制止或拒絕停車接受稽查而逃逸者，除按各該條規定處罰外，處新臺幣三
    千元以上六千元以下罰鍰，道路交通管理處罰條例第四十五條第一項第一款、第
    五十三條第一項、第六十條第一款分別定有明文。原處分機關據以援引上開規定
    ，以抗告人甲○○先後二次違反前述交通規則，裁處抗告人甲○○三千六百元、
    三千元，並無不合，原審駁回其聲明異議，亦無不當，抗告人甲○○空言提起抗
    告，為無理由，應予駁回。
三、據上論結，應依道路交通案件處理辦法第二十六條，刑事訴訟法第四百十二條裁
    定如主文。
中      華      民      國    九十二    年      二      月     十一     日
                              臺灣高等法院高雄分院刑事第九庭
                                  審判長法官  張明松
                                        法官  任森銓
                                        法官  張盛喜
右正本證明與原本無異。
不得再抗告。
                                  法院書記官  楊茱宜
中      華      民      國    九十二     年      二      月     十二   日


司法院資訊處製作；財團法人民間司法改革基金會備份。
